## CLAUDIA ARAYA RODRÍGUEZ

# FRONT-END DEVELOPER INGENIERO AGRÓNOMO

+56 9 53966352

claudia.araya.ro@gmail.com

in

https://www.linkedin.com/in/claudia-araya/

### **QUIEN SOY**

Titulada como Ingeniero Agrónomo, poseo experiencia en diversas áreas como: encargada de vivero, investigadora y control de calidad. Además, esperando encontrar nuevos desafíos y oportunidades laborales, realicé un bootcamp en programación, lo cual me llevó a trabajar en el desarrollo de la aplicación de BancoEstado.

### **ESTUDIOS**

### **Front-End Developer**

Santiago 2019 Laboratoria

Egresada del Bootcamp de programación de 6 meses, basado en el autoaprendizaje, con contenido HTML, CSS, JavaScript, Angular y metodologías ágiles.

### Ingeniero Agrónomo

Santiago 2008-2014 Universidad Mayor

Titulada como Ingeniero Agrónomo.

### **CERTIFICACIONES**

### SFPC - Scrum Foundation Professional Certificate

https://www.youracclaim.com/badges/1091f6 f6-92ea-48f1-90ed-4aa243dde219/public\_url

### SMPC - Scrum Master Professional Certificate

https://www.youracclaim.com/badges/b330fd 72-116a-4f0f-b851-6a47d038a889/public\_url

### **EXPERIENCIA LABORAL**

### Ingeniero de procesos en BancoEstado

ATC Ingenieros Sociedad Anónima Est 6/2020 – 12/2020, Santiago.

Desarrolladora frontend en aplicaciones de BancoEstado, usando JavaScript, CSS, HTML y Angular.

#### Secretaria Part-time

Ingeniería Eléctrica Lam Ltda. 1/2019 – 1/2020, Santiago.

Encargada de la recepción y atención al público, además de realizar trámites de diversa índole.

### Encargada de Vivero

More Ingenieros Consultores. 10/2017 – 8/2018, Santiago.

Encargada de la producción forestal, planificación y gestión de las tareas a realizar, manejo de personal y labores administrativas.

### Secretaria

Ingeniería Eléctrica Lam Ltda. 6/2016 – 9/2017, Santiago.

Encargada de la recepción y atención al público, además de realizar trámites de diversa índole.

### Investigadora en Proyectos de riego

Instituto de Investigaciones Agropecuarias, INIA-La Platina.

3/2016 – 05/2016, Santiago.

Desarrollo investigativo de diferentes sistemas de riego, toma de muestras en terreno, tabulación, análisis de datos y redacción de informes.

### Control de calidad

QIMA Produce Inspectors of America (PIA), Chile. 10/2015 – 2/2016, Santiago.

Control de calidad de fruta de exportación, desde su proceso de embalaje hasta el despacho.